ORBISON MACHADO DA SILVA

Jaraguá do Sul - SC (49) 98410-0304 orbison.machado@terra.com.br

OBJETIVO: TECNOLOGIA DA INFORMAÇÃO E COMUNICAÇÃO

RESUMO DAS QUALIFICAÇÕES

Experiência de 19 anos na área de Tecnologia da Informação e Comunicação, participando de projetos de construção civil pesada hidrelétricas em várias regiões do país, atuando na implantação e manutenção de toda infraestrutura de TI para os canteiros de obras. Atualmente atuando como Coordenador de TI indústria de lacticínios. Capacidade de especificar e implantar melhorias em ambientes TI, gerir equipes de service-desk, infraestrutura e microinformática. Organizado, responsável, flexível, proativo e adaptável a mudanças.

FORMAÇÃO ACADÊMICA

Tecnologia em Informática – UNOESC - Conclusão em 2004; MBA em Gestão Estratégica de Pessoas – Furb/Fundasc – Conclusão em 2009; Magistério do Ensino Superior – Furb/Fundasc – Conclusão em 2010; MBA em Gestão de Projetos – FGV.

EXPERIÊNCIA PROFISSIONAL

De 2020 – Tirol Lacticínios Treze Tílias – SC, atuando na área de Tecnologia da Informação e Comunicação como Coordenador de TI – Infra e Sistemas SAP e NSAP, desenvolvendo atividades como:

- Gestão Suporte AMS SAP, módulos PP, SD, MM, WM, FI, CO;
- Gestão de Equipe de TI, Sistemas e Infraestrutura, orientando e acompanhando a execução de atividades com suporte técnico em TI;
- Gestão e acompanhamento chamados de TI, aplicando as melhores práticas ITIL;
- Rotinas de compra de TI;
- Vivência com prospecção de novos fornecedores;
- Administração de Links de dados e Voz;
- Projeto para instalação de Sistema de CFTV Digital;
- Projeto para implantação de infra de TI e novas plantas;

Cases:

- Projeto novo força de vendas C4C SAP 18 meses;
- Projeto nova unidade industrial, cabeamento, datacenter 2021;
- Projeto segmentação rede logica unidade industrial em Linha Caçador 2021
- Implantação nova solução de backup DELL DP4400 reduzindo janela backup em 16 horas 2021;
- Implantação site de Disaster Recover SAP e NSAP 2021;
- Projeto aderência a LGPD em andamento;

De 2019 a 2020 – SESI SENAI Jaraguá do Sul – SC, atuando na área de Tecnologia da Informação e Comunicação, desenvolvendo atividades como:

- Rotinas de compra de TI;
- Administração de Ambientes de Sistema WI-FI Plataforma Meraky Cisco;
- Controle de custos contratados via CAPEX e OPEX;
- Inventário de hardware e software CCM Sysprep;

- Levantamento e melhorarias da infraestrutura atual conforme ISO/IEC 27000;
- Conhecimento e utilização da Plataforma Ellevo para gestão da Central de Serviços Compartilhados TI;
- Conhecimento na plataforma Google Suíte.

De 2011 a 2015 - Belo Monte – CCBM, implantação do canteiro de obras nos Sítios Canais e Diques em Altamira-PA, demandando planejamento minucioso nos projetos para definição das tecnologias e compra de equipamentos e locação. Desenvolvendo atividades como:

- Gestão de equipes de Service-Desk, infraestrutura e microinformática;
- Conhecimento em processos de TI (ITIL) e Sistemas Operacionais de Servidores: Windows;
- Administração de orçamento de TI de 2.5 milhões ano;
- Administração de contratos com fornecedores em modelo de outsourcing;
- Controle de custos contratados via CAPEX e OPEX;
- Contratação, implantação e administração de links de dados e voz dedicados, via rádio, fibra óptica e satélite;
- Projeto de infraestrutura de redes estruturada;
- Administração de rede com mais de 500 equipamentos, entre computadores e ativos de rede;
- Estudo e projeto para instalação de torres estaiadas e autoportantes para interligação de sites;
- Acompanhamento de projeto para instalação de torres de transmissão para telefonia móvel;
- Telefonia VOIP Cisco e tarifação;
- Sistema de controle de acesso físico;
- Projeto para instalação de Sistema de CFTV Digital;
- Projeto para instalação de fibras ópticas;
- Licenciamento de softwares;
- Inventário de hardware e Software;
- Implantação e administração de Sistema de Radiocomunicação PPT, analógico e digital, ponto a ponto e multiponto:
- Gestão de contas de telefonia móvel corporativa;
- Acompanhamento da implantação de PAB Caixa Econômica Federal no canteiro de obras.

De 2002 a 2011 - Camargo Corrêa, atuando na construção das hidrelétricas de Campos Novos-SC e Foz do Chapecó em Águas de Chapecó-SC. Desenvolvendo atividades como:

- Rotinas de compra de TI;
- Vivência com prospecção de novos fornecedores;
- Processos de compras de suprimentos de TI no SAP;
- Gestão de equipes de Service-Desk, infraestrutura e microinformática;
- Instalação e manutenção de links de dados, Fibra Óptica e Sem Fio de 5.8 GHz Canopy Motorola e 2.4 GHz, ponto a ponto e multiponto;
- Administração de Links de dados e Voz;
- Projeto para instalação de Sistema de CFTV Digital e Analógico;
- Projeto de interligação de centrais telefônicas Siemens via VOIP;
- Instalação e manutenção de servidores Windows Server;
- Licenciamento de softwares.

CONHECIMENTOS EXTRAS CURRICULARES

Ainda em Belo Monte, de novembro de 2013 até outubro de 2015 passei apoiar também a Gerência Administrativa na administração do canteiro de obras:

- Gestão de Manutenção de Canteiro, Predial, ETA e ETE;
- Apoio a Refeitório servindo mais de 15000 refeições no dia, refeições distribuídas em pontos de apoio remotos ao longo de 40 km de obras em canais e diques;

- Gestão Alojamentos com mais de 7200 alojados, administrando 18 condomínios fechados;
- Apoio a transporte e logística de pessoas;
- Apoio a Centro de Convivência com lanchonetes, complexos poliesportivos, Centro de Inclusão Digital,
 EAD e salão de jogos eletrônicos e Academia.

De 2016 a 2017 - Consórcio Constran-UTC, na construção da UHE São Manoel no município de Jacareacanga-PA, respondendo pelas áreas de Alojamentos, Manutenção de Canteiro, Refeitório, Logística de Viagens e Transporte de Pessoas, focando em otimização de recursos, redução de custos, melhoria nos atendimentos e melhores práticas de Compliance.

ATIVIDADES EXTRAS

- M40366 Microsoft Networking Fundamentals;
- MAZ900 Microsoft Azure Fundamentals;
- Imersão a LGPD Lei Geral de Proteção de Dados;
- Lei Sarbanes-OxleySOX;
- Scrum Master Trainning Education Services;
- Entendendo e Planejando Segurança para Ambientes de TI SSSGTI;
- Entendendo e Planejando Soluções VOIP SSVOIP;
- Fundamentos em ITIL v3 SSITI3;
- Gerenciando e Mantendo Ambiente Windows Server 2003 Serviços de Rede MS2277;
- Gerenciando e Mantendo um Ambiente Microsoft Windows Server 2003 MS2277.

_	Orbison Machado da Silva